ACORDAO-COMPLETO-2425741

ACÓRDÃO DE RELAÇÃO

ACÓRDÃO DE RELAÇÃO 2305/2020 ATA 33/2020 - PLENÁRIO

Acórdão 2305/2020-TCU-Plenário
	Os ministros do Tribunal de Contas da União, reunidos em sessão de Plenário, ACORDAM, por unanimidade, com fundamento nos artigos 143, inciso V, alínea "a", e 169, inciso V, do Regimento Interno, em determinar o arquivamento do processo a seguir relacionado, sem prejuízo de que seja dada ciência da presente deliberação aos interessados, de acordo com os pareceres emitidos nos autos.
1. Processo TC-Processo 032.592/2017-5 (PRESTAÇÃO DE CONTAS - Exercício: 2016) 
	1.1. Responsáveis: Alexandre Ribeiro Motta (XXX.643.197-XX) ; Andre de Cesero (XXX.220.050-XX) ; Antonio Paulo Vogel de Medeiros (XXX.085.237-XX) ; Antonio de Padua Ferreira Passos (XXX.595.901-XX) ; Antônio João Nocchi Parera (XXX.840.200-XX) ; Antônio Luiz Fuschino (XXX.294.398-XX) ; Fernando Eurico de Paiva Garrido (XXX.462.127-XX) ; Gleisson Cardoso Rubin (XXX.814.921-XX) ; Ieda Aparecida de Moura Cagni (XXX.132.251-XX) ; Igor Montezuma Sales Farias (XXX.968.963-XX) ; Iran Martins Porto Junior (XXX.884.144-XX) ; Izabel Cristina da Costa Freitas (XXX.510.161-XX) ; Marcelo Daniel Pagotti (XXX.195.638-XX) ; Marcos Vinicius Ferreira Mazoni (XXX.797.660-XX) ; Maria da Gloria Guimarães dos Santos (XXX.103.561-XX) ; Nerylson Lima da Silva (XXX.475.664-XX) ; Nina Maria Arcela (XXX.474.787-XX) ; Robinson Margato Barbosa (XXX.834.671-XX) ; Rodrigo Pereira de Mello (XXX.886.211-XX) ; Wilton Itaiguara Gonçalves Mota (XXX.623.503-XX) 
	1.2. Órgão/Entidade: Serviço Federal de Processamento de Dados
	1.3. Relator: Ministro Aroldo Cedraz
	1.4. Representante do Ministério Público: Procurador Júlio Marcelo de Oliveira
	1.5. Unidade Técnica: Secretaria de Fiscalização de Tecnologia da Informação (SEFTI) .
	1.6. Representação legal: 
	1.7. Determinações/Recomendações/Orientações: 
	1.7.1. considerar cumpridos os itens 1.7.1.2 e 1.7.1.4 do Acórdão 6751/2016-TCU-Primeira Câmara e o item 1.7.2 do Acórdão 2421/2019-TCU-Segunda Câmara;
	1.7.2. considerar não mais aplicável, devido à perda de objeto, o item 1.7.3 do Acórdão 2421/2019-TCU-Segunda Câmara;
	1.7.3. considerar em cumprimento o item 1.7.4 do Acórdão 2421/2019-TCU-Segunda Câmara, determinando a continuação do monitoramento no âmbito TC Processo 038.728/2019-2;
	1.7.4. informar ao Serviço Federal de Processamento de Dados e à Controladoria-Geral da União o teor da presente deliberação, dando-lhes ciência de que a mesma pode, ainda, ser consultada por meio do endereço eletrônico www.tcu.gov.br/acordaos.

Alexandre Ribeiro Motta (XXX.643.197-XX); Andre de Cesero (XXX.220.050-XX); Antonio Paulo Vogel de Medeiros (XXX.085.237-XX); Antonio de Padua Ferreira Passos (XXX.595.901-XX); Antônio João Nocchi Parera (XXX.840.200-XX); Antônio Luiz Fuschino (XXX.294.398-XX); Fernando Eurico de Paiva Garrido (XXX.462.127-XX); Gleisson Cardoso Rubin (XXX.814.921-XX); Ieda Aparecida de Moura Cagni (XXX.132.251-XX); Igor Montezuma Sales Farias (XXX.968.963-XX); Iran Martins Porto Junior (XXX.884.144-XX); Izabel Cristina da Costa Freitas (XXX.510.161-XX); Marcelo Daniel Pagotti (XXX.195.638-XX); Marcos Vinicius Ferreira Mazoni (XXX.797.660-XX); Maria da Gloria Guimarães dos Santos (XXX.103.561-XX); Nerylson Lima da Silva (XXX.475.664-XX); Nina Maria Arcela (XXX.474.787-XX); Robinson Margato Barbosa (XXX.834.671-XX); Rodrigo Pereira de Mello (XXX.886.211-XX); Wilton Itaiguara Gonçalves Mota (XXX.623.503-XX)

AROLDO CEDRAZ

Procurador Júlio Marcelo de Oliveira

PRESTAÇÃO DE CONTAS (PC)

Secretaria de Fiscalização de Tecnologia da Informação (SEFTI).